臺灣彰化地方法院刑事判決　　　　　　　 94年度易字第579號
公　訴　人　臺灣彰化地方法院檢察署檢察官
被　　　告　乙○○
上列被告因竊盜案件，經檢察官聲請簡易判決處刑（94年度偵字
第1905號），本院彰化簡易庭認不宜以簡易判決處刑，簽移本院
改依通常程序審理，被告於準備程序中就被訴事實為有罪之陳述
，本院合議庭裁定由受命法官獨任進行簡式審判程序，判決如下
：
    主  文
乙○○連續攜帶凶器竊盜，處有期徒刑捌月。
    事  實
一、乙○○為竊取汽車作為代步工具，並避免遭查獲，竟基於意
    圖為自己不法所有之概括犯意，(1)先於民國93年10月18日上
    午9時許，在臺中市○○街○段82號前，持其所有，客觀上足
    以對人之生命、身體、安全構成威脅，具有危險性而可作為
    兇器使用之T字型螺絲起子1支（未扣案），竊取甲○○所有
    而置放在上址之車牌號碼Y3-9107號自用小客車，得手後據
    為己有，作為代步工具。(2)復於93年10月20日上午6時許，
    在彰化縣鹿港鎮○○里○○路132號前，以其所有，客觀上
    足以對人之生命、身體、安全構成威脅，具有危險性而可作
    為兇器使用之十字型螺絲起子1支（未扣案），竊取許淑娟
    所有車牌號碼8V-7768號自小客車之車牌兩面得手，並將之
    懸掛在前開竊得之小客車上使用。嗣於93年10月20日中午12
    時31分許（起訴書誤載為13時45分），乙○○駕駛上開自小
    客車行經彰化縣秀水鄉○○路（起訴書誤載為張水路）之秀
    水橋時，追撞由丙○○所駕駛之車牌號碼OD-4562號自小客
    車，致使坐於該自小客車內之楊淇蓁頭部受傷 (業經檢察官
    以已撤回告訴另為不起訴處分)，乙○○下車查看後，因發
    現有警察前來，擔心竊盜犯行為警發現，乃將前揭竊盜所用
    之T字型及十字型螺絲起子各1支丟棄在秀水橋下之河中後逃
    逸，惟仍經警追捕查獲。
二、案經被害人甲○○訴由彰化縣警察局移送臺灣彰化地方法院
    檢察署檢察官偵查後聲請簡易判決處刑。
    理  由
一、被告乙○○於準備程序中，先就前揭犯罪事實為有罪之陳述
    ，且所犯係死刑、無期徒刑、最輕本刑為3年以上有期徒刑
    以外之罪，經本院合議庭依刑事訴訟法第273條之1第1項之
    規定，裁定由法官一人獨任進行簡式審判程序，合先敘明。
二、前揭犯罪事實，業據被告迭於偵查及本院審理時坦承不諱，
    核與證人即被害人甲○○、楊桂崧（許淑娟之夫）、證人丙
    ○○於警詢中證述之情節相符，並有贓物認領保管單、車輛
    竊盜、車牌失竊資料個別查詢報表-查詢車輛認可資料各2紙
    及照片2張附卷可稽，足徵被告自白與事實相符，堪予採信
    。本案事證已臻明確，被告犯行洵堪認定，應依法論科。
三、按刑法第321條第1項第3款之攜帶兇器竊盜罪，係以行為人
    攜帶兇器竊盜為其加重條件，此所謂兇器，其種類並無限制
    ，凡客觀上足對人之生命、身體、安全構成威脅，具有危險
    性之兇器均屬之，且祇須行竊時攜帶此種具有危險性之兇器
    為已足，並不以攜帶之初有行兇之意圖為必要。螺絲起子為
    足以殺傷人生命、身體之器械，顯為具有危險性之兇器。最
    高法院79年台上字第5253號判例可資參照。查本件被告持T
    字型及十字型螺絲起子竊盜，核其所為，係犯刑法第321條
    第1項第3款攜帶兇器竊盜罪。其先後2次加重竊盜之犯行，
    時間緊接，所犯為構成要件相同之罪名，顯係基於概括犯意
    反覆為之，為連續犯，應依同法第五十六條之規定論以一罪
    ，並加重其刑。被告前開犯罪事實中，除犯罪事實(1)所示之
    竊盜犯行經檢察官提起公訴外，犯罪事實(2)所示之竊盜犯行
    雖未據檢察官提起公訴，惟該部分犯行與起訴經本院論罪部
    分有連續犯裁判上一罪之關係，自為起訴效力所及，應由本
    院併予審理，附此敘明。爰審酌被告年經力壯，竟僅因無代
    步之交通工具，即犯本件竊盜犯行，所竊取汽車甚具價值，
    而竊取車牌對被害人使用汽車造成極大不便，惟念其竊得汽
    車及車牌後僅供自己使用，且為警查獲後均由被害人領回，
    及其於偵審中已坦承犯行之犯後態度等一切情狀，量處如主
    文所示之刑，以示懲儆。至被告用以竊盜前開車輛及車牌之
    T字型及十字型螺絲起子各1支，雖均為被告所有，且係供其
    本件竊盜犯罪所用之物，然並未扣案，且已據被告自承丟棄
    秀水橋下之河中，為免日後執行困難，爰不宣告沒收之。
據上論斷，應依刑事訴訟法452條、第273之1第1項、第299條第
1項前段，刑法第56條、第321條第1項第3款，判決如主文。
本案經檢察官楊忠城到庭執行職務。
中　　華　　民　　國　　94　　年　 　6　　月　　10　　日
                  刑事第一庭  法　官   吳  永  梁
以上正本證明與原本無異。
如不服本判決，應於判決送達後10日內，向本院提出上訴狀（須
附繕本）。
告訴人或被害人對於判決如有不服具備理由請求檢察官上訴者，
其上訴期間之計算係以檢察官收受判決正本之日期為準。
中　　華　　民　　國　　94　　年　　6　　月　　13　　日
                              書記官   陳  美  敏
附錄本案論罪科刑法條全文
中華民國刑法第321條
犯竊盜罪而有左列情形之一者，處六月以上、五年以下有期徒刑
：
一  於夜間侵入住宅或有人居住之建築物、船艦或隱匿其內而犯
    之者。
二  毀越門扇、牆垣或其他安全設備而犯之者。
三  攜帶兇器而犯之者。
四  結夥三人以上而犯之者。
五  乘火災、水災或其他災害之際而犯之者。
六  在車站或埠頭而犯之者。
前項之未遂犯罰之。
